臺灣嘉義地方法院刑事判決　　　　　　　 93年度訴字第411號
公　訴　人　臺灣嘉義地方法院檢察署檢察官
被　　　告　甲○○
上列被告因案件，經檢察官聲請簡易判決處刑（93年度毒偵字第
1063 號），及併案審理（93年度毒偵字第1225、1377、1382號
、本院認有刑事訴訟法第451條之1第4款但書之情形，合議庭改
依簡式審判程序，判決如下：
    主  文
甲○○連續施用第一級毒品，累犯，處有期徒刑拾月。扣案之海
洛因肆包（淨重肆點零壹公克）、含海洛因煙渣壹包（淨重零點
壹零參伍公克）沒收銷燬之，前開毒品之外包裝均沒收。
    事  實
一、甲○○於民國92年間，因違反毒品危害防制條例案件，經本
    院判處有期徒刑7月，於92年10月31日縮刑期滿而執行完畢
    。又其因施用毒品，經本院以90年度毒聲字第1149號裁定觀
    察勒戒，認有繼續施用毒品傾向，復經本院以90年毒聲字第
    1261號裁定強制戒治，於91年12月30日執行完畢（起訴書誤
    載為92年1月2日強制戒治期滿），仍不知悔悟，基於施用第
    一級毒品海洛因之概括犯意，自93年7月16日23時許至同年9
    月22日凌晨止，在嘉義縣北港路佳仕堡汽車旅館等地，以將
    海洛因摻入香煙內點火燃燒吸食所產生氣體之方式，施用第
    一級毒品海洛因，每日至少1次，嗣先後於93年7月17日0時
    17分許、同年8月31日16時10分許、同年9月22日8時50分許
    在嘉義市○○路○段與自強街口、嘉義縣新港鄉潭大村「新
    港KTV釣蝦場」及嘉義縣新港鄉菜公厝25之34號查獲，經採
    尿送驗，均呈海洛因代謝後之嗎啡陽性反應，其中93年8月
    31日16時10分該次查獲時並扣得海洛因4包、含海洛因之煙
    渣1包。
二、案經嘉義市警察局第一分局報請臺灣嘉義地方法院檢察署檢
    察官偵查起訴。
    理  由
一、訊據被告甲○○對於右揭犯行供認不諱（見本院卷第93頁）
    ，且被告先後於93年7月17日0時35分許、同年8月31日16時
    40分許、同年9月1日1時50分、同年9月22日10時許所採集之
    尿液，均呈海洛因代謝後之嗎啡陽性反應，此有嘉義市衛生
    局檢驗涉嫌毒品管制藥品尿液檢體案件檢驗單、嘉義縣衛生
    局煙毒尿液檢驗單、長榮大學毒物研究中心檢驗報告、嘉義
    縣衛生局煙毒尿液檢驗單各1紙附於嘉市警一刑字第0930034
    670號卷第7頁、嘉縣警刑字第0930054109號卷第6頁、93年
    偵字第5125號卷第22頁、嘉義縣警察局刑事偵查卷宗第6頁
    可資參佐，此外，被告於93年8月31日16時10分該次查獲時
    並扣得海洛因4包、含海洛因之煙渣1包，此有扣押書1紙附
    於嘉縣警刑偵字第0930088134號卷第15頁可參，而上開物品
    分經送往法務部調查局及憲兵司令部刑事鑑識中心鑑驗認：
    「送驗白粉四包均含第一級第6項毒品海洛因成分，合計淨
    重4.01公克（空包裝重1.13公克）純度14.07%，純質淨重
    0.56 公克」「煙渣中有煙毒（海洛因）成分，無甲基安非
    他命成分，無MDMA成分，無MDA成分，無愷他命成分... 案
    內煙渣淨重0.1035克，僅能以甲醇溶劑溶出海洛因成份，無
    法將煙渣與海洛因分離」此有法務部調查局調科壹字第1800
    01870 號鑑定通知書1紙及憲兵司令部刑事鑑識中心鑑驗通
    知書１紙附於93年偵字第5125號卷第18頁、本院卷第85頁可
    資參佐，此外，復有上開物品扣案可證，足佐被告前開自白
    與事實相符，堪以採信，另被告前施用毒品，經本院以90年
    度毒聲字第1149號裁定觀察勒戒，認有繼續施用毒品傾向，
    復經本院以90年毒聲字第1261號裁定強制戒治，於91年12月
    30日執行完畢（起訴書誤載為92年1月2日強制戒治期滿），
    此有臺灣高等法院被告全國前案紀錄表附於本院卷第5、6、
    12頁可參，被告於強制戒治執行完畢5年內復再施用毒品，
    自應依法論罪科刑，綜上所述，本案事證明確，被告犯行堪
    以認定。
二、核被告所為，係犯毒品危害防制條例第10條第1項之罪。被
    告持有海洛因之犯行為施用海洛因所吸收，不另論罪。被告
    先後多次施用海洛因之犯行，時間緊接、所為係構成要件相
    同之罪，顯係基於概括犯意為之，為連續犯，應以1罪論並
    加重其刑。另查，被告於92年間，因違反毒品危害防制條例
    案件，經本院判處有期徒刑7月，於92年10月31日縮刑期滿
    而執行完畢，此有臺灣高等法院被告全國前案紀錄表1紙附
    於本院卷第8頁可參，5年內再犯有期徒刑以上刑之罪，為累
    犯，應依刑法第47條遞加重其刑。爰審酌被告曾有多次毒品
    前科、品行素行難認良好、施用毒品戕害身心、施用次數、
    犯後坦承犯行等一切情狀，量處如主文所示之刑，以資懲儆
    。扣案之海洛因4包為扣案之毒品，海洛因煙渣1包，因無法
    將煙渣與海洛因分離（詳參本院卷第85頁），均應依毒品危
    害防制條例第18條第1項之規定沒收銷燬之。前開毒品之外
    包裝為被告所有（見嘉義縣警察局嘉縣警刑字第0930054109
    號卷第3頁），供包裹毒品、便於施用，均應依刑法第38條
    第1項第2款之規定宣告沒收。
據上論斷，應依刑事訴訟法第452條、第273條之1第1項、第299
條第1項前段，毒品危害防制條例第10條第1項、第18條第1項，
刑法第11條、第56條、第47條、第38條第1項第2款，判決如主文
。
本案經檢察官陳鈴香到庭執行職務
中　　華　　民　　國　　94　　年　　3 　　月　　25　　日
                刑事第四庭    法　官　康存真
以上正本證明與原本無異。
如不服本判決，應於判決送達後10日內，向本院提出上訴狀。
中　　華　　民　　國　　94　　年　　3 　　月　　25　　日
                        　  　書記官　鄭翔元
